【裁判字號】    95,毒抗,410
【裁判日期】    950906
【裁判案由】    毒品危害防制條例
【裁判全文】
臺灣高等法院刑事裁定                 95年度毒抗字第410號
抗  告  人
即  被  告  甲○○
上列抗告人因違反毒品危害防制條例案件，不服臺灣桃園地方法
院95年度毒聲字第986號，中華民國95年7月6日裁定（台灣桃園
地方法院檢察署95年度毒偵緝字第198號），提起抗告，本院裁
定如下：
    主  文
抗告駁回。
    理  由
一、聲請及原裁定意旨略以：抗告人即被告甲○○因施用第一、
    二級毒品（原裁定理由欄一漏載第二級毒品），經送觀察、
    勒戒後，認有繼續施用毒品之傾向，有桃園地方法院94年度
    毒聲字第1711號裁定書、臺灣桃園地方法院檢察署檢察官觀
    察勒戒處分執行指揮書回證、桃園看守所附設勒戒處所95年
    6月14日桃所衛字第0951305051-1號函附被告有無繼續施用
    毒品傾向評估標準紀錄表附卷可稽，爰認檢察官聲請合法，
    依毒品危害防制條例第20條第2項規定，裁定被告令入戒治
    處所強制戒治，期間為6個月以上，至無繼續強制戒治之必
    要為止，但最長不得逾1年等語。
二、抗告意旨略以：被告自95年7月3日勒戒期滿後，送往新竹監
    獄戒治所強制戒治已逾22天，然尚未收到戒治裁定書，所收
    執行指揮書上亦未載明股別、案號；再95年7月3日勒戒期滿
    ，指揮書上卻記載裁定戒治日期為95年7月6日，顯然於法有
    違，爰聲請裁定撤銷強制戒治云云。
三、經查：按觀察勒戒處分執行條例第8條第2項後段規定「受觀
    察、勒戒人經觀察、勒戒結果，有繼續施用毒品傾向者，於
    勒戒處所依法院裁定移送戒治處所施以強制戒治前，應繼續
    收容。其收容期間，計入戒治期間」。依此規定，受觀察、
    勒戒人經觀察、勒戒結果，有繼續施用毒品傾向者，尚不得
    釋放，而應繼續收容，俟法院裁定送達後，逕移送戒治處所
    施以強制戒治，僅其收容期間應計入戒治期間而已，要不生
    法院裁定送達逾觀察、勒戒之二個月期間即應釋放之問題。
    本件被告既經認定有繼續施用毒品傾向，勒戒處所於法院裁
    定抗告人移送戒治處所施以強制戒治前，自應依法繼續收容
    ，其收容期間則計入戒治期間，此觀檢察官於95年7月10日
    開具之執行指揮書上載明「95年7月4日至95年7月9日為留置
    日數，應予扣抵」等語自明（見本院卷第18頁）；況原審法
    院於95年7月7日已函知檢察官，聲請被告強制戒治一事已予
    准許（見95年毒偵緝字第198號影印卷第32頁），則檢察官
    將被告移送戒治處所施以強制戒治，並於收受判決後之95年
    7月10日開始起算執行日期，於法並無違誤，是被告以未收
    受原審裁定，及勒戒期滿日與裁定戒治日期不同，作為解免
    強制戒治之事由，恐有誤解。至檢察官執行指揮書上未載明
    股別、案號等情，乃檢察官執行指揮之行政事項，非本院所
    得審酌。從而原審裁定被告令入戒治處所施以強制戒治6個
    月以上，至無繼續強制戒治之必要為止，但最長不得逾1年
    ，並無不當，被告抗告為無理由，應予駁回。
據上論結，應依刑事訴訟法第412條，裁定如主文。
中    華    民    國    95    年    9     月    6     日
                  刑事第二十庭審判長法  官  尤豐彥
                                    法  官  吳鴻章
                                    法  官  魏新國
以上正本證明與原本無異。
不得再抗告。
                                    書記官  吳玉華
中    華    民    國    95    年    9     月    6     日


司法院資訊處製作；財團法人民間司法改革基金會備份。
